【裁判字號】    98,簡上,1155
【裁判日期】    990129
【裁判案由】    賭博
【裁判全文】
臺灣板橋地方法院刑事判決            98年度簡上字第1155號
公  訴  人  臺灣板橋地方法院檢察署檢察官
上  訴  人
即  被  告  甲○○
上列上訴人因賭博案件，不服本院98年度簡字第6046號，中華民
國98年8月4日第一審判決（聲請簡易判決處刑案號：98年度偵字
第16969號），提起上訴，本院管轄之第二審合議庭判決如下︰
    主  文
上訴駁回。
    事實及理由
一、本案經本院審理結果，認第一審判決以上訴人即被告甲○○
    所為係犯刑法第266 條第1 項前段之在公共場所賭博財物罪
    ，判處罰金新臺幣（下同）七千元，如易服勞役，以一千元
    折算一日，扣案之象棋一副（三十二顆）、骰子四粒及賭資
    一千八百四十元均沒收，其認事用法均無違誤，量刑亦屬適
    當，應予維持，並引用如附件所示第一審刑事簡易判決書所
    記載之事實、證據及理由。
二、被告甲○○上訴意旨略以：其當日僅在旁邊觀看，並未參與
    賭博云云。
三、證據能力部分：證人即同案被告乙○○、丙○○於警詢中所
    為之陳述，雖均係被告甲○○以外之人於審判外之陳述，然
    經本院於審判期日調查證據時提示被告並告以要旨後，被告
    未於言詞辯論終結前就證據能力方面聲明異議，且本院審酌
    上開證人僅係單純同時在場之賭客，前與被告並無怨隙，衡
    情應無曲詞誣陷被告之動機，是渠等在案發後不久記憶猶新
    之際於警詢中所為之陳述，可信性甚高，如引為證據，應屬
    適當，依刑事訴訟法第159 條之5 第2 項之規定，即得作為
    證據。
四、經查：
(一)乙○○、丙○○於98年6 月13日下午5 時許，在臺北縣板橋
    市環河公園此一公共場所內，與擔任莊家之某真實姓名年籍
    不詳之成年女子以俗稱「肉龜」之方式賭博財物，被告當時
    亦在場，後於同日晚間6 時20分許在上址為警查獲，並扣得
    象棋一副（三十二顆）、骰子四粒及賭資一千八百四十元等
    物，且其中三粒骰子係由被告口袋內所扣得等事實，為被告
    所供承不諱，核與證人丙○○於警詢中、證人乙○○於警詢
    及本院審理中、證人即查獲警員吳晃銘、葉慶瑞於本院審理
    中所為之證述大致相符，並有現場圖一紙附卷可稽及前揭物
    品扣案可資佐證，是此部分之事實堪以認定，合先敘明。
(二)證人即同案被告乙○○於警詢中證稱被告有在現場偶爾下注
    之賭博行為等語（參見98年度偵字第16969 號偵查卷第7 頁
    ），證人即同案被告丙○○於警詢中更明確證稱被告每次係
    下注一百元等語（參見上開偵查卷第12頁）。按證人乙○○
    、丙○○僅係與被告同在該公園內賭博之賭客，前與被告並
    無怨隙，若被告當日果真僅在旁觀看，並未下注，則上開證
    人又豈會無端指稱被告有偶爾以一百元下注之賭博行為？是
    上開證人所證之可信性自屬甚高。又證人即查獲警員葉慶瑞
    於本院審理中亦證稱伊當時係先前往公園勘查地形，看到被
    告等人在賭博，趁渠等沒有警覺心時一擁而上，伊看到的時
    候，被告都有參與賭局，且被告等人見到警員到場時，即匆
    忙將桌面上的賭資取回，伊有看到被告將桌面上的骰子拿起
    放在口袋等語（參見本院99年1 月19日審判筆錄第3 、4 頁
    ），被告亦自承其口袋內確有三粒骰子為警方扣案等語（參
    見本院98年10月14日準備程序筆錄第3 頁），是若被告確未
    下注賭博，何須急忙將桌上之物品放入口袋內？此亦可徵上
    開證人乙○○、羅文山及葉慶瑞所證可信，被告當日應確有
    下注參與賭博之犯行，堪以認定。
(三)至證人乙○○嗣於本院審理中雖證稱被告當日喝醉了，僅在
    旁觀看並未下注賭博等語（參見本院98年11月24日審判筆錄
    第3 頁），然此除與其先前於警詢中所為之證述不符外，被
    告自稱當時係在該公園涼亭內躲雨，亦未提到喝酒喝醉此節
    （參見上開本院準備程序筆錄第2 頁），何況被告自承在其
    口袋內搜出三粒骰子，然證人乙○○於本院審理中竟證稱沒
    有從被告身上搜索到骰子等語（參見上開本院審判筆錄第5
    頁），此均可見證人乙○○於本院審理中所證，與事實多有
    出入，有刻意維護被告之嫌，自難逕予採信，無從據以為有
    利於被告之認定甚明。
(四)綜上所述，被告前揭上訴意旨所辯，均非可採。據此，本案
    事證明確，被告犯行堪予認定。
五、核被告所為，係犯刑法第266 條第1 項前段之在公共場所賭
    博罪。原審依刑事訴訟法第449 條第1 項前段、第3 項、第
    454 條第2 項、第450 條第1 項、刑法第266 條第1 項前段
    、第2 項、第42條第3 項，刑法施行法第1 條之1 規定，並
    審酌被告在公共場所賭博財物，助長投機風氣，有害社會善
    良風俗，且犯後未能坦承犯行之態度等一切情狀，判處被告
    罰金七千元，並諭知易服勞役之折算標準，另扣案之象棋一
    副（三十二顆）、骰子四粒及賭資一千八百四十元均沒收，
    其認事用法均無違誤，量刑亦屬妥適，應予維持。準此，被
    告上訴意旨所執之前開理由，尚非足採，其上訴為無理由，
    應予駁回。
據上論斷，應依刑事訴訟法第455 條之1 第1 項、第3 項、第
368 條、第373 條，判決如主文。
本案經檢察官陳旭華到庭執行職務。
中    華    民    國    99    年    1     月    29    日
                    刑事第十庭  審判長法  官  李幼妃
                                      法  官  鄭凱文
                                      法  官  張紹省
以上正本證明與原本無異。
本件不得上訴。
                                      書記官  陳金蔭
中    華    民    國    99    年    1     月    29    日

司法院資訊處製作；財團法人民間司法改革基金會備份。
